---
title: "Atividade I"
author: "Laíla Luana Campos"
date: "06/12/2019"
output: html_document
---

```{r setup, include=FALSE}
knitr::opts_chunk$set(echo = TRUE)
```

<div style="text-align: justify"> 

[Atividade I: Atividades humanas \versus celulares](#heading-3)


Essa análise é baseada no conjunto de dados original publicado pela:

Jorge L. Reyes-Ortiz, Davide Anguita, Alessandro Ghio e Luca Oneto. Smartlab - Laboratório de Sistemas Complexos Não Lineares DITEN - Universitégli Studi di Genova, Gênova I-16145, Itália.

Uma descrição completa do experimento está disponível no site em que os dados foram obtidos:

http://archive.ics.uci.edu/ml/datasets/Human+Activity+Recognition+Using+Smartphones

Os arquivos usados para esta análise são:

'features.txt': lista de todos os recursos.
'activity_labels.txt': vincula os rótulos da classe ao nome da atividade.
'train/X_train.txt': conjunto de treinamento.
'train/y_train.txt': rótulos de treinamento.
'test/X_test.txt': conjunto de testes.
'test/y_test.txt': rótulos de teste.

*Lista de variáveis:*

O conjunto de dados de saída inclui $83$ variáveis, sendo: $2$ variáveis de agrupamento [Atividade e Assunto] e $81$ variáveis de medida que representam a média de cada variável no conjunto de dados original para cada atividade e cada assunto. 

**Descrições das variáveis:**

* Atividade: atividade executada pelo sujeito no experimento. Seis valores ou níveis diferentes: LAYING SITTING STANDING WALKING WALKING_DOWNSTAIRS WALKING_UPSTAIRS

* Assunto: Voluntário que realizou o experimento. Cada valor diferente representa um dos $30$ voluntários que participaram do experimento.

* tBodyAcc-mean () - X: Aceleração média do corpo no eixo X para a atividade e o assunto especificados.

* tBodyAcc-mean () - Y: Aceleração média do corpo no eixo Y da atividade e do assunto especificados.

* tBodyAcc-mean () - Z: Aceleração média do corpo no eixo Z para a atividade e o assunto especificados.

* tBodyAcc-std () - X: desvio padrão médio da aceleração corporal no eixo X para a atividade e o assunto especificados.

* tBodyAcc-std () - Y: desvio padrão médio da aceleração do corpo no eixo Y da atividade e do assunto especificados.

*tBodyAcc-std () - Z: desvio padrão médio da aceleração do corpo no eixo Z para a atividade e o assunto especificados.

* tGravityAcc-mean () - X: Aceleração da gravidade média no eixo X para a atividade e o assunto especificados.
* tGravityAcc-mean () - Y: aceleração da gravidade média no eixo Y da atividade e do assunto especificados.

* tGravityAcc-mean () - Z: aceleração da gravidade média no eixo Z para a atividade e o assunto especificados.

* tGravityAcc-std () - X: desvio padrão médio da aceleração da gravidade no eixo X para a atividade e o assunto especificados.

* tGravityAcc-std () - Y: desvio padrão médio da aceleração da gravidade no eixo Y da atividade e do assunto especificados.

* tGravityAcc-std () - Z: desvio padrão médio da aceleração da gravidade no eixo Z para a atividade e o assunto especificados.

* tBodyAccJerk-mean () - X: taxa média de variação da aceleração; isto é, a derivada da aceleração em relação ao tempo no eixo X para a atividade e o assunto especificados.

* tBodyAccJerk-mean () - Y: taxa média de variação da aceleração; isto é, a derivada da aceleração em relação ao tempo no eixo Y para a atividade e o assunto especificados.

* tBodyAccJerk-mean () - Z: taxa média de variação da aceleração; isto é, a derivada da aceleração em relação ao tempo no eixo Z para a atividade e o assunto especificados.

* tBodyAccJerk-std () - X: desvio padrão médio da taxa de variação da aceleração; isto é, a derivada da aceleração em relação ao tempo no eixo X para a atividade e o assunto especificados.

* tBodyAccJerk-std () - Y: desvio padrão médio da taxa de variação da aceleração; isto é, a derivada da aceleração em relação ao tempo no eixo Y para a atividade e o assunto especificados.

* tBodyAccJerk-std () - Z: desvio padrão médio da taxa de variação da aceleração; isto é, a derivada da aceleração em relação ao tempo no eixo Z para a atividade e o assunto especificados.

* tBodyGyro-mean () - X

* tBodyGyro-mean () - Y

* tBodyGyro-mean () - Z

* tBodyGyro-std () - X

* tBodyGyro-std () - Y

* tBodyGyro-std () - Z

* Média tBodyGyroJerk () - X

* Média tBodyGyroJerk () - Y

* tBodyGyroJerk-mean () - Z

* tBodyGyroJerk-std () - X

* tBodyGyroJerk-std () - Y

* tBodyGyroJerk-std () - Z

* tBodyAccMag-mean ()

* tBodyAccMag-std ()

* tGravityAccMag-mean ()

* tGravityAccMag-std ()

* tBodyAccJerkMag-mean ()

* tBodyAccJerkMag-std ()

* tBodyGyroMag-mean ()

* tBodyGyroMag-std ()

* tBodyGyroJerkMag-mean ()

* tBodyGyroJerkMag-std ()

* fBodyAcc-mean () - X

* fBodyAcc-mean () - Y

* fBodyAcc-mean () - Z

* fBodyAcc-std () - X

* fBodyAcc-std () - Y

* fBodyAcc-std () - Z

* fBodyAcc-meanFreq () - X

* fBodyAcc-meanFreq () - Y

* fBodyAcc-meanFreq () - Z

* fBodyAccJerk-mean () - X

* fBodyAccJerk-mean () - Y

* fBodyAccJerk-mean () - Z

* fBodyAccJerk-std () - X

* fBodyAccJerk-std () - Y

* fBodyAccJerk-std () - Z

* fBodyAccJerk-meanFreq () - X

* fBodyAccJerk-meanFreq () - Y

* fBodyAccJerk-meanFreq () - Z

* fBodyGyro-mean () - X

* fBodyGyro-mean () - Y

* fBodyGyro-mean () - Z

* fBodyGyro-std () - X

* fBodyGyro-std () - Y

* fBodyGyro-std () - Z

* fBodyGyro-meanFreq () - X

* fBodyGyro-meanFreq () - Y

* fBodyGyro-meanFreq () - Z

* fBodyAccMag-mean ()

* fBodyAccMag-std ()

* fBodyAccMag-meanFreq ()

* fBodyBodyAccJerkMag-mean ()

* fBodyBodyAccJerkMag-std ()

* fBodyBodyAccJerkMag-meanFreq ()

* fBodyBodyGyroMag-mean ()

* fBodyBodyGyroMag-std ()

* fBodyBodyGyroMag-meanFreq ()

* fBodyBodyGyroJerkMag-mean ()

* fBodyBodyGyroJerkMag-std ()

* fBodyBodyGyroJerkMag-meanFreq ()

**Processamento dos dados**

Mesclando os conjuntos de treinamento e teste para criar um conjunto de dados:

```{r, include=TRUE, message=F}

features <- read.table(file = "features.txt", sep = " ")

activities <- read.table(file = "activity_labels.txt", stringsAsFactors = TRUE, check.names=FALSE, col.names = c("ActivityId", "Activity"))

test <- read.table(file = "test/X_test.txt", stringsAsFactors = TRUE,  check.names=FALSE, col.names = t(features[2])) 

testY <- read.table(file = "test/y_test.txt", stringsAsFactors = TRUE,  check.names=FALSE, col.names = "ActivityId") 

testSubject <- read.table(file = "test/subject_test.txt", stringsAsFactors = TRUE,  check.names=FALSE, col.names = "Subject") 

testDataset <- cbind(test, testY, testSubject)

train <- read.table(file = "train/X_train.txt", stringsAsFactors = TRUE, check.names=FALSE, col.names = t(features[2]))

trainY <- read.table(file = "train/y_train.txt", stringsAsFactors = TRUE,  check.names=FALSE, col.names = "ActivityId") 

trainSubject <- read.table(file = "train/subject_train.txt", stringsAsFactors = TRUE,  check.names=FALSE, col.names = "Subject") 

trainDataset <- cbind(train, trainY, trainSubject)

tmpDataset <- rbind.data.frame(testDataset, trainDataset)

dataset <- merge(tmpDataset, activities, by="ActivityId")

library(dplyr)
dataset_num <- mutate_if(dataset[,-564], is.factor, as.numeric)

#View(dataset)

```

Extraindo apenas a média e o desvio padrão para cada medição:

```{r, include=TRUE, message=F}

filteredCol <- grepl("std|mean|^Activity$|^Subject$",names(dataset))

interestingColumns <- names(dataset)[filteredCol]

filteredDataset <- dataset[,interestingColumns]

```

A partir do conjunto de dados original, foi criado um segundo conjunto de dados organizado e independente, com a média de cada variável para cada atividade e cada sujeito.

```{r, include=TRUE, message=F}

stdOrMeanColumns <- grepl("std|mean", names(filteredDataset))

sol <- aggregate.data.frame( x =                       filteredDataset[,stdOrMeanColumns], by = list(Activity = filteredDataset$Activity, Subject = filteredDataset$Subject), FUN = mean)

```

**Estatística descritiva**

Medidas de posição, dispersão, assimetria e curtose, além de gráficos de barra, histograma, entre outros; 

Resumo das variáveis:

```{r, include=TRUE, message=F}
summary(sol)
```


```{r, include=TRUE, message=F}

plot(dataset$Activity, col="orange")

```

As atividades realizadas são:

- WALKING (andando),

- WALKING_UPSTAIRS (subindo escada),

- WALKING_DOWNSTAIRS (descendo escada),

- SITTING (sentando),

- STANDING (ficando de pé),

- LAYING (deitando).


```{r, include=TRUE, message=F}

library(dplyr); library(ggplot2)

dados <-  mutate_if(dataset[,-564], is.factor, as.numeric); colnames(dados) = "Resposta"

dataset_num <-  mutate_if(dataset[,-564], is.factor, as.numeric)

ggplot(data=dados, aes(x=factor(Resposta))) +
  geom_bar(stat="count", 
           position=position_dodge(), 
           fill = "#FF0801")+
  theme_classic()+     
  scale_x_discrete("Resposta")+
  scale_y_continuous("N")

```


**Análise Multivariada**

***Análise de Componentes Principais (PCA)***

Observa-se que a $1ª$ componente principal ($CP$) corresponde a $57,2\%$ da variabilidade total dos dados, e a segunda $CP$ a $26,7\%$. Assim, a primeira e a segunda $CPs$ correspondem a aproximadamente $84\%$ da variabilidade total dos dados.

```{r, include=TRUE, message=F}

library(FactoMineR); library(factoextra)

dados <-  mutate_if(dataset[,-564], is.factor, as.numeric)

PC <- prcomp(dados)

library(ggpubr)

fviz_eig(PC, addlabels = T, ylim=c(0,90))

```


Então, as principais variáveis que constituem estas $2$ $CPs$ são:

```{r, include=TRUE, message=F}

var <- get_pca_var(PC)

par(mfrow=c(2,1))

# CP1:
fviz_contrib(PC, choice = "var", axes = 1, title = "",top = 10)

#CP2:
fviz_contrib(PC, choice = "var", axes = 2, title = "",top = 20)

```

Portanto, as variáveis que têm o maior peso na construção das 2 primeiras $CP$ são:

- fBodyAccsma, 

- fBodyAccJerksma, 

- BodyAccMagaCoeff1,

- tGravityAccMagacoeff1.


Podemos realizar a análise preditiva considerando apenas estas $4$ variáveis então.


***Clusters***


```{r, include=TRUE, message=F}

data_scaled <- scale(dataset_num)

mun.hc.complete <- hclust(dist(data_scaled), method="complete")

mun.hc.average <- hclust(dist(data_scaled), method="average")

mun.hc.single <- hclust(dist(data_scaled), method="single")

```



```{r, include=TRUE, message=F}

par(mfrow=c(1,3))

plot(mun.hc.complete, main="Complete Linkage", xlab="", sub="",
     cex=.9, hang=-1)

plot(mun.hc.average, main="Average Linkage", xlab="", sub="",
     cex=.9, hang=-1)

plot(mun.hc.single, main="Single Linkage", xlab="", sub="",
     cex=.9, hang=-1)

```
